【裁判字號】    95,訴,285
【裁判日期】    950428
【裁判案由】    違反毒品危害防制條例
【裁判全文】
臺灣雲林地方法院刑事協商程序判決       95年度訴字第285號
公  訴  人  臺灣雲林地方法院檢察署檢察官
被      告  甲○○
                    國民
                    （另案於臺灣雲林看守所羈押中）
上列被告因違反毒品危害防制條例案件，經檢察官提起公訴（94
年度毒偵字第2128號、95年度毒偵字第169 號、第393 號、第13
33號），檢察官聲請法院改依協商程序而為判決，本院認為適當
，同意由受命法官獨任進行協商判決程序，判決如下：
一、主文：
    甲○○連續施用第一級毒品，累犯，處有期徒刑壹年壹月，
    扣案第一級毒品海洛因拾貳包（合計毛重捌點貳伍公克）、
    含有第一級毒品海洛因之香菸頭壹支，均沒收銷燬之，包裝
    第一級毒品海洛因外包裝拾貳袋、密封袋貳個、分裝鏟肆支
    、葡萄糖貳包均沒收之；又連續施用第二級毒品，累犯，處
    有期徒刑陸月，扣案之第二級毒品甲基安非他命壹包（淨重
    壹點零捌伍肆公克）沒收銷燬之，包裝第二級毒品甲基安非
    他命外包裝壹袋、密封袋壹個、玻璃球管貳個均沒收之。應
    執行有期徒刑壹年陸月，扣案第一級毒品海洛因拾貳包（合
    計毛重捌點貳伍公克）、含有第一級毒品海洛因之香菸頭壹
    支及第二級毒品甲基安非他命壹包（淨重壹點零捌伍肆公克
    ），均沒收銷燬之，包裝第一級毒品海洛因外包裝拾貳袋、
    密封袋參個、分裝鏟肆支、葡萄糖貳包、包裝第二級毒品甲
    基安非他命外包裝壹袋及玻璃球管貳個，均沒收之。
二、犯罪事實要旨：
    甲○○前於民國91年間因施用第一級毒品案件，經觀察、勒
    戒後，認無繼續施用毒品之傾向，於91年10月29日予以釋放
    ，並由雲林地方法院檢察署檢察官以91年度毒偵字第1019號
    不起訴處分確定；復於93年間因施用第一級毒品案件，由臺
    灣嘉義地方法院檢察署檢察官以93年度毒偵字第553 號提起
    公訴，嗣經臺灣高等法院臺南分院於94年1 月26日，以93年
    度上訴字第847 號判處有期徒刑6 月（如易科罰金以銀元30
    0 元折算1 日）確定，甫於94年4 月26日易科罰金執行完畢
    ；又於94年間因施用第一、二級毒品案件，經本院於94年8
    月2 日，以94年度訴字第533 號判決合併判處有期徒刑10月
    確定（於95年2 月23日入監執行，嗣保外就醫，現因販賣毒
    品案件羈押中）。詎其仍不思悔改，於觀察、勒戒執行完畢
    釋放後5 年內，復分別基於施用第一級毒品海洛因（下稱海
    洛因）第二級毒品甲基安非他命（下稱甲基安非他命）之概
    括犯意，自94年11月10日起，迄95年1 月21日止，在其位於
    雲林縣水林鄉○○村○○○路57號住處，以將海洛因直接塗
    抹在口腔或摻入香菸中點火而吸食之方式，約每2 天施用1
    次之頻率，連續施用海洛因多次；另以將甲基安非他命置於
    鋁箔紙上或玻璃球管內，以火燒烤使之產生白色煙霧後吸食
    其煙之方式，約每星期施用1 次之頻率，在其上開住處連續
    施用甲基安非他命多次。嗣為警分別於94年11月10日10時20
    分許、95年1 月19日17時許、95年1 月17日9 時許，在其上
    開住處執行搜索，各查獲海洛因6 包（合計毛重5.65公克）
    、甲基安非他命1 包（淨重1.1283公克，驗餘淨重1.0854公
    克），及其所有供分裝施用海洛因之器具塑膠分裝鏟2 支、
    施用過海洛因香菸頭1 支及分裝甲基安非他命之密封袋1 個
    ；海洛因4 包（合計毛重2.1 公克），及其所有供分裝海洛
    因施用之塑膠分裝鏟1 支；海洛因2 包（合計毛重0.5 公克
    ），及其所有供混合海洛因施用之葡萄糖2 包、分裝海洛因
    之密封袋2 個、玻璃球管2 個及塑膠分裝鏟1 支等物。甲○
    ○分別於94年11月10日、95年1 月19日及95年1 月24日為警
    採尿送驗，檢出毒品嗎啡及甲基安非他命陽性反應，而悉上
    情。
三、證據名稱：
    (一)尿液送檢真實姓名對照表3份。
    (二)雲林縣衛生局94年12月1 日煙毒尿液檢驗成績書、詮昕科
      技股份有限公司95年2 月7 日濫用藥物尿液檢驗報告、臺
      灣檢驗科技股份有限公司95年2 月10日濫用藥物尿液檢驗
      報告各1 份。
    (三)第一級毒品海洛因12包共計毛重8.25公克。
    (四)法務部調查局95年2 月14日調科壹字第160002902 號鑑定
      通知書1 份。
    (五)第二級毒品甲基安非他命1 包（淨重淨重1.1283公克，驗
      餘淨重1.0854公克）。
    (六)憲兵司令部刑事鑑識中心95年1 月04日（95）安鑑字第00
      012號鑑驗通知書1 份。
    (七)塑膠分裝鏟4 支、分裝海洛因之密封袋2 個、分裝甲基安
      非他命之密封袋1 個、施用過海洛因香菸頭1 支、葡萄糖
      2 包、玻璃球管2 個。
    (八)臺灣雲林地方法院檢察署91年度毒偵字第1019號不起訴處
      分書、臺灣嘉義地方法院檢察署93年度毒偵字第553 號起
      訴書、臺灣高等法院臺南分院93年度上訴字第847 號判決
      書、臺灣雲林地方法院檢察署94年度毒偵字第1037號起訴
      書、本院94年度訴字第533 號判決書、刑案資料查註紀錄
      表、全國施用毒品案件紀錄表、法務部全國檢察官線上查
      詢刑案人犯在監所最新資料報表各1 份。
    (九)被告於警詢、檢察官面前及本院審理時之自白。
四、處罰條文：
    毒品危害防制條例第10條第1 項、第2 項、第18條第1 項前
    段，刑法第11條前段、第56條、第47條、第51條第5 款、第
    38條第1 項第2 款。
五、協商判決有刑事訴訟法第455 條之4 第1 項第1 款於本訊問
    程序終結前，被告撤銷協商合意或檢察官撤回協商聲請者；
    第2 款被告協商之意思非出於自由意志者；第4 款被告所犯
    之罪非第455 條之2 第1 項所得以協商判決者；第6 款被告
    有其他較重之裁判上一罪之犯罪事實者；第7 款法院認應諭
    知免刑或免訴、不受理者情形之一及違反同條第2 項「法院
    應於協商合意範圍內為判決；法院為協商判決所科之刑，以
    宣告緩刑、二年以下有期徒刑、拘役或罰金為限。」之規定
    外，不得上訴。
六、本件如得上訴，而如不服本件判決，得自收受判決送達之日
    起10日內，向本院提出上訴狀（須附繕本），上訴於第二審
    法院。
中    華    民    國    95    年    4     月    28    日
                  刑事第一庭    法  官  楊  欣  怡
上正本證明與原本無異。
                                書記官  洪  秀  虹
中    華    民    國    95    年    5     月    1     日
附錄法條：
毒品危害防制條例第10條
施用第一級毒品者，處 6 月以上 5 年以下有期徒刑。
施用第二級毒品者，處 3 年以下有期徒刑。


司法院資訊處製作；財團法人民間司法改革基金會備份。
